# 请教陈版，未实现内部交易损失的准则处理理解

提问人：cjzhangyong 时间：2017-03-04 08:39:17
企业会计准则第 2 号—长期股权投资 第十三条规定 投资方与被投资单位发生的未实现内部交易损失，按照《企业会计准则第 8 号—资产减值》等的有关规定属于资产减值损失的，应当全额确认。 比如A持股B 公司30%股份，具有重大影响，本期A向B公司销售产品100 元，成本为 120 元 假设存货可变现净值为 110 元，B公司购入作为存货，未对外销售 对B公司投资采用按照权益法，B公司不纳入合并报表，A公司自身需要编制合并报表时候抵销 抵销分录 借：营业收入 100 30% 长期股权投资 20 30% 贷：营业成本 B公司不纳入合并报表，存货体现在B公司单体报表，按照准则理解那未实现内部交易损失 20 应全部确认，怎么理解，金额怎么计算会计如何处理？

回答人：chenyiwei
应确认的损失部分是成本低于可变现净值的差额 10 （ 120 － 110 ），但对于内部交易价格 100 低于可变现净值 110 的差额 10 ，仍作为顺流交易损益予以抵销。抵销比例为 30 ％。故： 个别报表层面权益法调整分录：借：长期股权投资——损益调整 3 ，贷：投资收益3 合并报表层面调整分录：借：营业收入 30 ，借：资产减值损失 3 ，借：投资收益 3 ，贷：营业成本 36

提问人：cjzhangyong 时间：2017-03-06 08:31:08
企业会计准则第 2 号—长期股权投资 P47页，应说明的是，投资方与其联营企业及合营企业之间发生的无论是顺流交易还是逆流交易产生的未实现内部交易损失，其中属于所转让资产发生减值损失的，有关未实现内部交易损失不应予以抵销 根据我上面例子，又如何理解

回答人：chenyiwei
楼上会计分录中，将个别报表和合并报表层面的调整分录结合起来看，只抵销了投资收益 3 ，而没有完全恢复该笔内部交易损益6.与资产减值损失相关的部分就没有恢复。

提问人：呼叫帮助 时间：2018-06-18 16:56:21
请教陈版，关于非全资子公司销售给母公司的亏损交易，在编制合并报表是，如何对未实行利润按照母公司对该子公司的分配比例在“归属于母公司所有者的净利润”和“少数股东损益”之间分配抵销？同理，对于子公司之间发生的亏损交易呢？陈版，我刚找到一个帖子： 关于未实现内部交易损失，新准则 13 条说，如果按照《企业会计准则第 8 号—资产减值》属于资产减值损失的，应当全额确认。为什么要对内部交易损失全额确认呢？这是出于一种什么考虑呢？那不是只当投资企业与联营合营企业内部交易有收益时才作抵销吗？ chenyiwei 点评 这个意思就是：如果不确认交易损失，在没有发生内部交易的情况下，资产持有方也要确认减值损失的。所以在权益法核算时，需把投资收益转回到资产减值损失。 陈版，这两个贴子的内容是相同的吗？

回答人：chenyiwei
实质内容一致，并不矛盾。